# 长期股权投资确认的时点

提问人：zoujiecpa 时间：2011-02-14 17:27:36
陈老师您好：某公司以资产（构成业务）投资设定新的全资子公司，已验资并办理工商登记，但新的公司并未实际运作，因为投入到新的公司的业务对应的收入，不能开新公司的发票（因为业务合同是以原公司名义签订的，变更有一个过程），这种情况下，原公司可不可以暂时不确认为长期股权投资，还是以原资产形态反映。谢谢！！

回答人：chenyiwei
在子公司已经注册成立并且用作出资的财产已经交付并办理完毕财产权转移手续（否则不可能验资）的情况下，个别报表层面不确认长期股权投资是不合适的，不建议以原资产形态反映。 严格来说，这种交易安排相当于子公司为母公司承担折旧费，但收入确认在母公司。如果按照独立交易原则，子公司应当向母公司收取相应资产的使用费（租金）。双方各自的账务处理为：
母公司： 借：生产成本、制造费用或管理费用 贷：长期股权投资——子公司 （要求子公司为其承担折旧费，相当于从子公司抽回部分投资） 子公司： 借：未分配利润 贷：累计折旧 （子公司为母公司承担费用，视同对母公司的分配）